臺灣高等法院民事判決　　　　　　　　 93年度重上字第422號
上　訴　人　己○○
訴訟代理人　邱六郎律師
被 上訴 人　丁○○
　　　　　　戊○○
　　　　　　丙○○
　　　　　　甲○○
　　　　　　庚○○
　　　　　　乙○○
上　六　人
訴訟代理人　林德銘律師
上列當事人間請求返還信託物事件，對於中華民國九十三年六月
十六日台灣基隆地方法院九十二年度重訴字第四○號第一審判決
提起上訴，並為訴之變更，本院於九十三年十二月二十七日言詞
辯論終結，判決如下：
    主  文
原判決除駁回上訴人請求被上訴人戊○○應協同領取新臺幣（下
同）貳佰萬元；被上訴人丁○○應協同領取伍拾萬元；被上訴人
丙○○應協同領取拾萬元；被上訴人甲○○應協同領取壹佰伍
拾萬元；並被上訴人戊○○、丁○○、甲○○應分別將領取之現
款返還上訴人之訴及該部分訴訟費用外廢棄。
被上訴人丁○○應協同上訴人將基隆市第一信用合作社中華分社
，編號G0000000，面額新台幣（下同）伍拾萬元及同分社編號G0
000000號，面額佰萬元之存本存款單二張，變更戶名為上訴人
。
被上訴人戊○○應協同上訴人將基隆市第一信用合作社中華分社
，編號G0000000號，面額貳佰萬元，編號G0000000號，面額壹佰
萬元之存本存款單二張，變更戶名為上訴人。
被上訴人丙○○應協同上訴人將基隆市第一信用合作社中華分社
，編號G0000000號，面額貳拾萬元，編號G0000000號，面額貳拾
伍萬元，編號G0000000號，面額陸拾伍萬元，編號G0000000號，
面額貳拾伍萬元，編號G0000000號，面額佰萬元，編號G00000
00號，面額貳拾萬元，編號G0000000號，面額伍拾萬元之存本存
款單七張，變更戶名為上訴人。並應返還上訴人壹佰萬元。
被上訴人庚○○應協同上訴人將基隆市第一信用合作社中華分社
，編號G0000000號，面額壹佰萬元之存本存款單一張，變更戶名
為上訴人。
被上訴人甲○○應協同上訴人將基隆市第一信用合作社中華分社
，編號G0000000號，面額壹佰伍拾萬元，編號G0000000號，面額
壹佰萬元之存本存款單二張，變更戶名為上訴人。
被上訴人乙○○應協同上訴人將基隆市第一信用合作社中華分社
，編號G0000000號，面額佰萬元之存本存款單一張，變更戶名
為上訴人。
第一（除確定部分）二審訴訟費用由被上訴人負擔。
    事  實
甲、上訴人方面：
一、聲明：如主文所示。
二、陳述：除與原判決記載相同者，茲引用之外，補稱：
  (一)上訴人於民國（下同）七十八年二月一日將其與胞弟林炳垚
    共有之土地出售，伊分得二千餘萬元，被上訴人庚○○為上
    訴人長女，於基隆一信工作，故兩造向來即將金錢委由庚○
    ○處理，而上開款項亦由其替上訴人分別存入基隆一信中華
    路及仁愛路分社，此有帳卡明細表（原證八）可證，嗣庚○
    ○即將該款項分數次領出，再以上訴人名義辦理定期存款，
    此亦有開戶等紀錄可稽。惟嗣為節稅，庚○○建議上訴人將
    前開存款分散以被上訴人等名義辦理定存，經兩造同意後，
    庚○○遂於上訴人前開定存單期限屆滿後，改以被上訴人等
    之名義辦理定存，此觀上訴人名義之定存單經解約後之總金
    額與被上訴人名義之定存單總金額僅相差二十五萬元即明（
    附件一、二），且被上訴人丁○○在八十九年十二月所存之
    三百萬元亦顯係來自上訴人之存款。而辦妥之定存單正本均
    交由上訴人保管，此有上訴人提出之存單正本可稽，按兩造
    既已明示或默示成立信託契約，則信託關係已成立。迄至上
    訴人提起本件訴訟時，尚由上訴人保管之款存單計十七張，
    總金額共為一千九百一十五萬元。況依被上訴人等當時之年
    紀及受教育之程度（原審判決書附表C），渠等當時不可能
    有數百萬元存款辦理定存，否則何須上訴人為渠購買房屋及
    轎車，況被上訴人丙○○當時仍就學，且觀被上訴人丁○○
    與戊○○於台灣土地銀行新竹分行之往來對帳單，亦未有轉
    帳至基隆一信之情形。
  (二)上訴人之存摺及印章原均係交由庚○○保管，因上訴人已退
    休須現金使用，遂要求庚○○將上開物品返還，惟庚○○僅
    返還存摺，此均有證人胡敏雄之證詞可稽，就印章及辦理續
    約之五張存款單（附件三）均拒不返還。又庚○○明知系爭
    定存單在上訴人處，卻以遺失為由向基隆一信辦理存摺掛失
    及補發（原證九），且在被上訴人等之委託書上偽造渠等之
    簽名。被上訴人辯稱於上訴人妻子去世後發現系爭定存單遺
    失，惟上訴人妻子於九十一年八月三十日已往生，依常情被
    上訴人應即辦理遺失及補發手續，何須遲至九十二年一月二
    日始辦理補發程序。上訴人為防止所有存款為被上訴人領去
    ，於九十三年一月十日分別向基隆一信中華路與愛三路分社
    寄發聲明書表示暫停補發存單（上證四），嗣被上訴人丁○
    ○與甲○○即以上證五、六信函指摘上訴人，觀該等信函可
    知，被上訴人均認為系爭存款單中之款項為林家之遺產，渠
    等僅意圖取得上開財產，已置父子（女）情分不顧。
  (三)系爭存款單共有十七張，有五張於起訴前到期（附件三、上
    證二），上訴人依往例交由庚○○辦理續存，因不知是否已
    辦妥續存手續，故於起訴時就上開五張存款單係請求被上訴
    人協同領取存款並返還，惟至鈞院審理時，因知悉該存款單
    已辦妥續存手續，定存之期限既未屆至，上訴人本此情事變
    更更正請求被上訴人協同辦理存款單名義變更，仍係基於返
    還信託物之法律關係請求，並無追加或變更之情形。
乙、被上訴人方面：
一、聲明：
  (一)上訴駁回。
  (二)上訴費用由上訴人負擔。
二、陳述：除與原判決記載相同者，茲引用之外，補稱：
  (一)上訴人主張兩造間有信託關係存在，卻無法提出信託契約，
    觀信託法第二條規定即知兩造間顯無信託關係。且上訴人就
    兩造信託關係成立之時間主張前後不一，亦無法舉證證明原
    審判決書附表Ａ所示之款項為其所有、其給付被上訴人系爭
    款項之目的及其以被上訴人名義存款時，曾告知被上訴人，
    並經渠等為承諾之事實，難認兩造間確已成立信託契約。上
    訴人稱其係為節稅始將系爭存款信託至被上訴人名下，惟卻
    未說明節稅依據為何。被上訴人庚○○雖曾受上訴人之託為
    其辦理存款事宜，惟辦妥後，即將其印章及存摺等交還，且
    上訴人之定期存款續存到期後，款項亦已存入伊帳戶或轉為
    續存，並未在被上訴人名下之存款中，此有基隆一信覆原審
    法院函可證。又上訴人委請律師發函終止信託關係（上證三
    ），亦已經被上訴人庚○○、丁○○以存證信函（被上證一
    ）否認有信託關係。
  (二)被上訴人等非無工作能力之人，至八十八、八十九年間累積
    存有系爭定存單之款項，應屬可能，此觀被上訴人丁○○、
    戊○○在臺灣土地銀行新竹分行存款平均有數十萬元之餘額
    、丁○○最高餘額曾為二百四十三萬六千三百三十三元、戊
    ○○最高餘額曾有一百零七萬六千二百四十三元即明（上開
    分行九十三年二月四日新存字第○九三○○○○○八三號函
    附客戶歷史交易明細查詢參照）。而上訴人謂系爭定存單中
    之款項係源自其出售共有地所取得之價款，惟其先謂該價款
    為二千一百九十餘萬元，嗣又謂係二千二百五十萬元，且其
    稱買受者為訴外人郭昭仁、鄭武宏，惟謄本所有權登記者卻
    為訴外人簡金龍。又其謂上開價款自七十八年二月陸續存入
    基隆一信，惟無法舉證證明存入者確為上開價金，況其同年
    五月十三日存入之八十萬三千八百三十三元為現轉定存，顯
    非價金。再者，被上訴人丁○○於信函（上證五）中並無提
    及系爭存款。而被上訴人甲○○之信（上證六）中亦僅提及
    上訴人名下之存款，與系爭定存無涉。且該二封信中均未提
    及系爭定存為林家遺產。
  (三)被上訴人庚○○為其他被上訴人之姊姊，代渠等辦理存款事
    宜與情理相符，且辦妥後文件資料均已交還，上訴人謂全家
    之金錢均由庚○○管理並不實在。又被上訴人等因原審判決
    附表Ａ所示之定期存款單遺失，遂委託庚○○向基隆一信申
    請補發新存單，但未辦理印鑑遺失，此有基隆一信九十二年
    九月十七日基一信字第一四三八號、九十二年九月二十四日
    基一信字第一四六八號函附之存單存款申請書、存單交易明
    細、存單掛失通知兼補發申請書、存單帳卡明細表等資料可
    證，足見印鑑章係由被上訴人各自保管。上訴人僅持有定期
    存款單，難謂以此即認系爭定存屬於上訴人所有。又上訴人
    保管之定存單本係被上訴人之名義，自與被上訴人申請補發
    之新存單金額相符，況原審判決附表Ａ無附表Ｂ之七十萬元
    金額，附表Ｂ亦無附表Ａ編號一、八、十二之金額，上訴人
    據此主張被上訴人補發之定存單款項係由上訴人解約之定存
    單存款所移轉，並不足採。又上訴人九十二年一月十日聲明
    書（上證四）作成時間亦係在被上訴人九十二年一月二日申
    請補發定存單（原證九）之後。
  (四)上訴聲明與原審起訴之聲明相異，涉及上訴之變更追加，被
    上訴人礙難同意。又上訴人主張原審判決書附表Ｂ之定期存
    款共有一千四百四十萬元，惟其將解約結清後辦理續存之部
    分亦列入，顯有重覆計算，實僅有五百五十五萬元，況附表
    Ａ與Ｂ之合計金額亦有不符。
    理      由
一、本件上訴人起訴主張：伊於七十八年二月一日將與胞弟林炳
    垚共有之十四筆土地出售，取得價款二千二百五十萬元，交
    由被上訴人庚○○陸續存入基隆一信愛三路分社與中華路分
    社，金額分別為一千七百二十一萬三千六百十二元及一百四
    十萬六千七百零八元，被上訴人庚○○先以上訴人名義辦理
    定存計二十張，嗣以節稅為原因，建議上訴人將存款以信託
    關係利用被上訴人名義分散辦理保本定存單，並由庚○○就
    被上訴人每人之金額做適當的分配，經兩造同意後，信託契
    約即已成立。上訴人即基於信託關係以被上訴人名義在基隆
    一信中華路分社及愛三路分社辦理存款，而全部存款單均由
    上訴人保管，辦理定存使用之被上訴人私章及存摺，則委由
    被上訴人庚○○保管。嗣被上訴人等企圖侵占該款，竟向基
    隆一信表示存單遺失申請補發，上訴人為防款項被侵占，為
    此終止兩造信託關係，爰依信託法第六十三條第二款、民法
    第七百六十七條規定，請求被上訴人返還信託物。又上訴人
    係因情事變更而更正上訴聲明，惟仍係基於返還信託物之法
    律關係請求，並無追加或變更等語。
二、被上訴人則以：上訴人之上訴聲明與起訴之聲明不同，被上
    訴人不同意此上訴聲明之變更或追加。按被上訴人為使渠等
    母親林胡美麗寬心，曾將各自之定期存款單交給母親，以表
    示渠等具有一定之經濟能力，惟印章、存摺則各自保管，被
    上訴人母親於九十一年八月三十日亡故後，渠等卻找不到定
    存單，被上訴人遂授權被上訴人庚○○於九十二年一月二日
    代為辦理申報遺失補發存款單事宜，上訴人僅持有系爭定期
    存款單即謂被上訴人補發之定存單款項係由伊解約之定存單
    存款所移轉，並不足採。且庚○○雖曾受上訴人之託為其辦
    理存款事宜，惟辦妥後即將其印章及存摺等交還，上訴人之
    定存到期後，款項亦已存入其帳戶或轉為續存，均未在被上
    訴人名下之存款中。又被上訴人等非無工作能力之人，至八
    十八、八十九年間非無累積存有系爭定存單款項之可能，反
    觀上訴人就上開款項之取得陳述矛盾，實不足採等語，資為
    抗辯。
三、按因契約涉訟者，如經當事人定有債務履行地，得由該履行
    地之法院管轄，民事訴訟法第十二條定有明文。又管轄權之
    有無，應依原告（本件即上訴人）主張之事實，按諸法律關
    於管轄之規定而為認定，與其請求之是否成立無涉。本件依
    其上訴人主張，既係向契約履行地之法院起訴，按諸民事訴
    訟法第二十二條規定，原審法院即非無管轄權，至主張之契
    約是否真正存在，則為實體上之問題，不能據為定管轄之標
    準（最高法院六十五年台抗字第一六二號判例意旨參照）。
    故管轄權之有無，應依上訴人主張之事實，按諸法律關於管
    轄之規定而為認定，本件被上訴人之住所雖分別在台北縣、
    台北市、雲林縣，惟上訴人提起本訴，主張兩造間有信託關
    係，約定之債務履行地在基隆市，上訴人向契約履行地之法
    院起訴，揆諸前開說明，原法院即有管轄權，合先敘明。
四、按民事訴訟法第四百四十六條規定於第二審訴之變更或追加
    ，非經他造同意，不得為之。但第二百五十五條第一項第二
    款至第六款情形，不在此限。同法第二百五十五條第一項第
    四款規定「二擴張或減縮應受判決事項之聲明者。四因情事
    變更而以他項聲明代最初之聲明者。」上訴人於本院將原審
    聲明第一項中請求「(一)被告（即被上訴人）戊○○應協同原
    告（即上訴人）至基隆市第一信用合作社（以下簡稱基隆一
    信）愛三路分社領取新臺幣（下同）二百萬元；被告丁○○
    應協同原告至基隆一信愛三路分社領取五十萬元；被告丙○
    ○應協同原告至基隆一信中華路分社領取三十萬元；被告甲
    ○○應協同原告向基隆一信中華路分社領取一百五十萬元；
    並被告戊○○、丁○○、甲○○應分別將領取之現款返還原
    告。」部分，因為該部分定期存本存款單已經到期，並經被
    上訴人辦妥定期續存手續，上訴人乃變更聲明請求被上訴人
    協同上訴人將存本存款單名義變更，不請求協同領取款項及
    將領取之款項返還，係因情勢變更而變更聲明，與前揭法律
    規定核無不合，應予准許。惟因為聲明之變更，則變更前之
    原聲明部分即視為撤回，故就撤回之原聲明部分本院毋庸審
    理更無從廢棄。又原聲明第一項中請求「被告（即被上訴人
    ）丙○○應將領取之現款五十萬元返還部分」，上訴人於本
    院請求被上訴人丙○○應返還一百萬元，為聲明之擴張，應
    予准許。至於其餘於本院之聲明均與原審相同，僅是將其明
    確化，均應予准許。
五、按民事訴訟法第二百七十七條規定「當事人主張有利於己之
    事實者，就其事實有舉證之責任。但法律別有規定，或依其
    情形顯失公平者，不在此限。」又按「原告於起訴原因已有
    相當之證明，而被告於抗辯事實並無確實證明方法，僅以空
    言爭執者，當然認定其抗辯事實之非真正，而應為被告不利
    益之裁判。」有最高法院十八年上字第一六七九號判例可考
    。又按法律上按稱信託者，謂委託人將財產移轉或為其他處
    分，受託人依信託本旨，為受益人之利益或為特定之目的，
    為管理或處分信託財產之關係，信託法第一條著有明文。據
    之，此項信託關係之契約只要雙方當事人就信託之意思，明
    示或默示的一致即有效成立。又所謂默示之承諾，係指依要
    約受領人之舉動，或其他情事足以間接推知其有承諾之意思
    者，即得以認定之（最高法院二十年上字第一五九八號判決
    意旨參照）。且非對話而為意思表示者，得藉傳達人或傳達
    機關之傳達而為意思表示，此揆之民法第八十九條之明文，
    允無疑義。
六、查上訴人於七十八年二月一日出售共有土地出售，分得二千
    一百九十餘萬元存入基隆一信，前項存入款嗣自八十五年起
    先後陸續改辦理定期之存單存款，為被上訴人所不爭，並有
    土地登記謄本、基隆一信愛三路分社00-0000000帳號存款帳
    卡明細表、存單存款申請書一冊附卷可稽（見原審卷一第一
    ○四頁、二二九頁、第二四四頁）。
七、嗣上訴人將近二千萬元之定期存款，分別改以被上訴人之名
    義繼續辦理存款存單，即於上訴人名義之存單存款在到期後
    ，改以被上訴人名義繼續辦理存單存款，有基隆市第一信用
    合作社各類存款帳卡明細表及上訴人檢具續存一覽表可證（
    見原審卷一第四九頁、二四四頁），亦有經到期後一再展延
    ，迄至在原審提起本件之訴時，尚由上訴人保管之款存單計
    十七張，總金額共為一千九百一十五萬元（見原審卷第十至
    第十七頁）可參，被上訴人復自認：「被上訴人均為上訴人
    之子女，被上訴人庚○○受父母或兄弟姊妹所託代為辦理存
    款事宜亦為情理之常」「被上訴人庚○○為上訴人之女，前
    或受為父親之上訴人所託請辦理存款事宜乃天經地義之事」
    等語（見本院卷第三三、三四頁），足以証明上訴人確有將
    現款交予庚○○全權處理，以及庚○○將系爭以被上訴人名
    義辦妥之存款存單交上訴人，上開存單既由上訴人保管中，
    足以推論上訴人對該存款有相當掌控關係，由續存過程，足
    証上訴人上開主張系爭存款存單之存款係上訴人所委託辦理
    者，尚屬非虛。
八、又查上訴人持有被上訴人名義於基隆一信之定期存款單十七
    張，除其中五張（編號0000000000、00000
    00000、0000000000、000000000
    0、0000000000，見本院卷第五三頁）外，另十
    二張存款存單正本仍由上訴人保管中，此十二張存單被上訴
    人於九十二年一月二日由庚○○代為至基隆一信辦理存款單
    遺失手續，並申請補發新的存款存單，有存單摺掛失通知兼
    補發申請書六紙附卷，並據上訴人提出存本存款單十七紙為
    證，及被上訴人存單交易明細資料核閱屬實（見原審卷一第
    十至十七頁、第二八二頁、卷二第二四九至二五八頁），且
    為被上訴人所不爭執。查被上訴人於原審亦稱：被告（指被
    上訴人）等六人之母不幸於九十一年八月三十日亡故，被告
    悲慟不已，嗣於百日喪期後，被告等從故母之遺物中遍尋不
    著定存單，曾詢及原告（指上訴人），原告稱其不知云云。
    按被上訴人母親係於九十一年八月三十日往生，百日應是在
    十二月九日，則既在九十一年十二月九日發現存款存單遍找
    不到，揆之常情及需要應該馬上辦理遺失及補發手續，何以
    卻遲至二十日以後之九十二年一月二日才辦理？證人胡敏雄
    亦證稱：「庚○○說上訴人有第三者介入要我出面，．．．
    後來不知他們二人爭吵結果，庚○○有交存摺給上訴人。」
    「（九十二年一月五日下午是否曾在板橋大勇街住家由你出
    面商談，上訴人向庚○○要回存摺印章？）我去講姐姐所交
    待之兩件事。（所述之事是否同一件事？）是。」等語（見
    本院卷第八五頁）。由上開事實証明上訴人保管有系爭存單
    及被上訴人等私章係交由庚○○保管，並被上訴人庚○○確
    實保有上訴人之存摺，上訴人欲索回庚○○不同意，兩人因
    此發生爭吵，由證人胡敏雄出面協商交還。
九、被上訴人雖辯稱渠等並非無工作能力之人，丁○○、戊○○
    在台灣土地銀行新竹分行平均有數十萬元之餘額，被上訴人
    丁○○最高餘額為二百四十三萬六千三百三十三元，戊○○
    最高餘額則為一百零七萬六千二百四十三元，在多年積蓄下
    ，至八十八、八十九年間，存有系爭定存單之款項云云。然
    查：經原審向基隆市第一信用合作社調取相關資料顯示，上
    訴人之存款存單陸續自八十年開始解約，但解約後就金額加
    以調整續存，此証之八十七年二月三日至九十一年九月十一
    日止，以上訴人名義之存款存單經解約後之金額計為一千八
    百九十萬元，與以被上訴人名義自八十八年起陸續辦理存款
    存單之總金額為一千九百一十五萬元，兩者僅相差二十五萬
    元；再查，上訴人名義八十九年八月九日解約三百萬元，丁
    ○○則在八十九年十二月存入三百萬元，上訴人名義九十一
    年八月六日解約三百萬元，丁○○則於九十一年八月十三日
    存款三百萬元，可証明上訴人主張於八十八年間起陸續以被
    上訴人之名繼續辦理存款存單為可採。至於其他部分從被上
    訴人名義辦理之存款存單之金額，大部分相同只有一部分，
    如將原為三百萬元之存款析為三個名義各一百萬元，或將原
    為五十萬元二張存單併為一百萬元而已（見本院卷第五○頁
    相同存單一覽表），益足以証明系爭存款存單之定期存款確
    為上訴人所有。
十、又上訴人主張兩造信託關係成立之時間，雖於起訴狀主張「
    自九十一年二月一日至九十一年九月十八日止，基於信託關
    係，先後分別以被上訴人之名義，將所有之現金，以定期存
    款之方式，存入於基隆市第一信用合作社愛三路分社及中華
    路分社」，嗣於九十二年八月二十五日言詞辯論期日稱「大
    概於八十二、八十三年開始借用被上訴人名義存款，確切時
    間不清楚」，又於九十二年十月二十日、同年十二月二十九
    日民事聲請調查證據狀稱「上訴人之存本存單，自八十一年
    六月十七日起陸續解約，所有存款分別移轉為被上訴人名義
    之存本存單或定存」，另於九十三年五月二十日民事辯論意
    旨狀稱「自八十八年起，庚○○以節稅為由，徵得上訴人之
    同意，將上訴人所有之存款，以信託關係分別改以被上訴人
    之名義辦理定存單」云云，歷次主張之時間均不相同，雖有
    前後不一之情事，上訴人辯稱已是七十六歲之老人，尤其是
    患有嚴重之重聽，對日期之記憶實難以確切記得，以及所有
    手續概由庚○○辦理，以致於更換名義日期沒有深刻之印象
    等語。參酌上訴人年紀及於本院應訊狀況，再依據調取被上
    訴人之存款存單之開戶資料所示，係自八十八年至九十一年
    陸續變更為被上訴人名義辦理存款存單，足見八十八年之前
    係以上訴人名義辦理存款，八十八年之後則改以被上訴人名
    義存款，上訴人將兩者時間混淆，堪予採信。故上訴人以被
    上訴人名義存款，至是已得被上訴人丁○○、丙○○、戊○
    ○、甲○○、乙○○之同意，否則每年申報所得稅，被上訴
    人對於增加甚多渠等名義之存款，自必表示反對，足認兩造
    間確已成立信託契約。
十一、從而，兩造間之信託關係，係應被上訴人庚○○之建議，經
    上訴人同意將原為上訴人名義之存款存單，以信託關係分別
    改為被上訴人之名義，全權委由庚○○繼續辦理存款存單，
    上訴人此項意思表示經庚○○傳達於其他被上訴人，被上訴
    人等將私章、
    款存單，足以認定已承諾受託以被上訴人名義辦理信託登記
    ，由庚○○代為共同管理，兩造間已經成立信託關係。
十二、綜上所述，上訴人主張為可採，被上訴人抗辯為無可取。從
    而，上訴人本於信託之法律關係，先以存證信函通知（見本
    院卷第七四頁），嗣並以起訴狀繕本之送達終止信託關係，
    訴請被上訴人返還信託款，請求(1)被上訴人丁○○協同將基
    隆市第一信用合作社中華分社，編號G0000000，面額五十萬
    元，及同分社編號G0000000號，面額三百萬元之存本存款單
    二張，變更戶名為上訴人。(2)被上訴人戊○○應協同上訴人
    將同分社，編號G0000000號，面額二百萬元，編號G0000000
    號，面額一百萬元之存本存款單二張，變更戶名為上訴人。
    (3)被上訴人丙○○應協同上訴人將同分社，編號G0000000號
    ，面額二十萬元，編號G0000000號，面額二十五萬元，編號
    G0000000號，面額六十五萬元，編號G0000000號，面額二十
    五萬元，編號G0000000號，面額三百萬元，編號Ｇ0000000
    號，面額二十萬元，編號G0000000號，面額五十萬元之存本
    存款單七張，變更戶名為上訴人。並應返還上訴人一百萬元
    。(4)被上訴人庚○○應協同上訴人將同分社，編號G0000000
    號，面額一百萬元之存本存款單一張，變更戶名為上訴人。
    (5)被上訴人甲○○應協同上訴人將同分社，編號G0000000號
    ，面額一百五十萬元，編號G0000000號，面額一百萬元之存
    本存款單二張，變更戶名為上訴人。(6)被上訴人乙○○應協
    同上訴人將同分社，編號G0000000號，面額三百萬元之存本
    存款單一張，變更戶名為上訴人，為有理由，應予准許。除
    變更聲明部分外原審為上訴人敗訴之判決，尚有未洽。上訴
    意旨指摘原判決該部分不當，求予廢棄改判及變更之訴部分
    ，均為有理由。爰由本院予以廢棄改判，如主文第二項至第
    七項所示。
十三、又本件事證已臻明確，兩造其餘攻擊、防禦方法經審酌後，
    認與判決結果不生影響，爰無逐一論述之必要，附此敘明。
十四、據上論結，本件變更之訴及上訴為有理由，依民事訴訟法第
    四百五十條、第七十八條、第八十五條第一項，判決如主文
    。
中　　華　　民　　國　　94　　年　　1 　　月　　10　　日
                  民事第二庭審判長法  官  張耀彩
                                  法  官  王仁貴
                                  法  官  黃嘉烈
正本係照原本作成。
如不服本判決，應於收受送達後二十日內向本院提出上訴書狀，
其未表明上訴理由者，應於提出上訴後二十日內向本院補提理由
書狀（均須按他造當事人之人數附繕本）上訴時應提出委任律師
或具有律師資格之人之委任狀；委任有律師資格者，另應附具律
師資格證書及釋明委任人與受任人有民事訴訟法第四百六十六條
之一第一項但書或第二項（詳附註）所定關係之釋明文書影本。
中　　華　　民　　國　　94　　年　　1 　　月　　11　　日
　　　　　　　　　　　　　　　　　書記官  倪淑芳
附註：
民事訴訟法第四百六十六條之一（第一項、第二項）：
對於第二審判決上訴，上訴人應委任律師為訴訟代理人。但上訴
人或其他法定代理人具有律師資格者，不在此限。
上訴人之配偶、三親等內之血親、二親等內之姻親，或上訴人為
法人、中央或地方機關時，其所屬專任人員具有律師資格並經法
院認為適當者，亦得為第三審訴訟代理人。
